# 请教陈版， 6+9银行承兑汇票质押的列报？

提问人：wx_631af0261801 时间：2023-03-05 16:53:14
请教陈版，6+9银行银行承兑汇票用于质押开具应付票据，应收票据到期之后企业尚未赎回，该应收票据如何列报？我的理解是因票据不满足SPII测试，是不是只能分类至以公允价价值计量且其变动计入当期损益的金融资产呢，那么列报是在其他流动资产么？

回答人：chenyiwei
票据本身的合同现金流量特征是可以通过SPPI测试的。既然票据被质押，就不可能在到期之前转让，只能持有至到期，相应地这部分被质押的应收票据属于以摊余成本计量的金融资产，列报为应收票据。应收票据到期后，其票面金额收回，继续以银行存款的方式质押（回款自动转为票据保证金），此时的列报和现金流量表处理与一般的票据保证金类似，唯一区别是在票据到期收款时没有现金流。